en: Home & Garden > Kitchen & Dining > Kitchen Tools & Utensils > Kitchen Organizers > Kitchen Utensil Holders & Racks: Kitchen Utensil Holders; Kitchen Utensil Racks
de: Heim & Garten > Küche & Esszimmer > Küchenhelfer & -utensilien > Küchenorganizer > Halter & Regale für Küchenutensilien: Halter für Küchenutensilien; Regale für Küchenutensilien
da: Hjem og have > Køkken og spisestue > Køkkenredskaber > Køkkenopbevaring > Holdere og stativer til køkkenredskaber: Holdere til køkkenredskaber; Stativer til køkkenredskaber
pt-BR: Casa e jardim > Produtos de cozinha e aparelhos de jantar > Ferramentas e utensílios de cozinha > Organizadores para cozinha > Prateleiras e suportes para utensílios de cozinha: Suportes para utensílios de cozinha; Prateleiras para utensílios de cozinha
fi: Koti ja puutarha > Keittiö ja ruokailu > Keittiövälineet ja tarvikkeet > Keittiösäilytys > Keittiötarviketelineet ja -hyllyt: Keittiötarviketelineet; Keittiövälinehyllyt
el: Σπίτι & κήπος > Κουζίνα & τραπεζαρία > Εργαλεία & σκεύη κουζίνας > Οργανωτές κουζίνας > Θήκες & ράφια εργαλείων κουζίνας: Θήκες εργαλείων κουζίνας; Ράφια εργαλείων κουζίνας
sv: Hem och trädgård > Kök och matsal > Köksverktyg och köksgeråd > Köksorganiserare > Hållare för köksgeråd: Köksredskapshållare; Köksredskapsställ
nl: Huis en tuin > Keuken en eetkamer > Keukengereedschap > Keukenopbergsystemen > Houders en rekken voor keukenbenodigdheden: Houders voor keukenbenodigdheden; Rekken voor keukenbenodigdheden
es: Casa y jardín > Cocina y comedor > Herramientas y utensilios de cocina > Organizadores de cocina > Contenedores para utensilios de cocina: Porta utensilios de cocina; Estantes para utensilios de cocina
th: บ้านและสวน > ห้องครัวและการรับประทานอาหาร > เครื่องมือและเครื่องใช้ในครัว > ตู้เก็บเครื่องครัว > ที่ใส่และชั้นสำหรับอุปกรณ์ในครัว: ที่ใส่อุปกรณ์ในครัว; ชั้นวางอุปกรณ์ในครัว
pl: Dom i ogród > Kuchnia i jadalnia > Narzędzia i sprzęty kuchenne > Organizery kuchenne > Pojemniki na sztućce: Uchwyty na sztućce; Stojaki na sztućce
pt-PT: Casa e jardim > Cozinha e refeições > Ferramentas e utensílios de cozinha > Organizadores para cozinha > Suportes e prateleiras de utensílios de cozinha: Suportes de utensílios de cozinha; Prateleiras de utensílios de cozinha
sl-SI: Dom in vrt > Kuhinja in jedilnica > Kuhinjska orodja in pripomočki > Kuhinjski organizatorji > Držala in stojala za kuhinjske pripomočke: Držala za kuhinjske pripomočke; Stojala za kuhinjske pripomočke
ko: 가정/원예 용품 > 주방/식탁 > 주방용품 > 주방 정리용품 > 조리기구 보관통/걸이: 조리기구 보관통; 조리기구 선반
tr: Ev ve Bahçe > Mutfak ve Yemek > Mutfak Gereçleri ve Aletleri > Mutfak Düzenleyicileri > Mutfak Gereci Askıları ve Rafları: Mutfak Gereci Askıları; Mutfak Gereci Rafları
hr-HR: Dom i vrt > Kuhinja i blagovaonica > Kuhinjski alati i pribor > Kuhinjski organizatori > Držači i stalci za kuhinjski pribor: Držači za kuhinjski pribor; Stalci za kuhinjski pribor
it: Casa e giardino > Cucina e pranzo > Strumenti e utensili cucina > Armadi da cucina > Contenitori e supporti per utensili da cucina: Portautensili da cucina; Scaffali per utensili da cucina
ru: Дом и сад > Кухня и сервировка стола > Кухонная утварь > Кухонные органайзеры > Подставки и настенные органайзеры для кухонной утвари: Подставки для кухонной утвари; Настенные органайзеры для кухонной утвари
nb: Hjem og hage > Kjøkken og spiserom > Kjøkkenverktøy og bestikk > Kjøkkenorganisering > Holdere og stativere for kjøkkenutstyr: Holdere for kjøkkenutstyr; Stativer for kjøkkenutstyr
sk-SK: Dom a záhrada > Kuchyňa a jedáleň > Kuchynské náradie a riad > Kuchynské organizéry > Držiaky a stojany na kuchynský riad: Držiaky na kuchynský riad; Stojany na kuchynský riad
vi: Nhà và vườn > Phòng bếp và phòng ăn > Dụng cụ nhà bếp > Kệ bếp > Kệ và giá giữ dụng cụ nhà bếp: Kệ đựng dụng cụ nhà bếp; Giá giữ dụng cụ nhà bếp
hu: Otthon és kert > Konyha és étkező > Konyhai eszközök és edények > Konyhaszervezők > Konyhai edénytartók és állványok: Konyhai edénytartók; Konyhai állványok
lt-LT: Namai ir sodas > Virtuvė ir valgomasis > Virtuvės įrankiai > Virtuvės reikmenų dėklai > Virtuvės reikmenų laikikliai ir lentynos: Virtuvės reikmenų laikikliai; Virtuvės reikmenų lentynos
ro-RO: Casă și grădină > Bucătărie și sufragerie > Instrumente și ustensile de bucătărie > Organizatoare pentru bucătărie > Vase și suporturi pentru ustensile de bucătărie: Vase pentru ustensile de bucătărie; Suporturi pentru ustensile de bucătărie
fr: Maison et jardin > Arts de la table et arts culinaires > Ustensiles et accessoires de cuisine > Rangements de cuisine > Range-ustensiles pour la cuisine: Porte-ustensiles de cuisine; Supports à ustensiles de cuisine
zh-TW: 居家和庭園 > 廚房與餐廳 > 廚房工具和用具 > 廚房收納用品 > 廚房用具架: 廚房用品架; 廚房工具架
ja: ホーム・ガーデン > キッチン・ダイニング > キッチン用品・調理器具 > キッチン収納用品 > 調理器具収納: 調理器具収納ホルダー; 調理器具収納ラック
zh-CN: 家居与园艺 > 厨房/餐厅 > 厨房工具/用具 > 厨房收纳器具 > 厨房用具支架/置物架: 厨房用具支架; 厨房用具置物架
cs: Dům a zahrada > Kuchyně a jídelny > Kuchyňské nástroje a vybavení > Kuchyňské pořadače > Držáky a přihrádky na kuchyňské potřeby: Držáky na kuchyňské potřeby; Přihrádky na kuchyňské potřeby
bg-BG: Дом и градина > Кухня и трапезария > Кухненски инструменти и прибори > Кухненски органайзери > Поставки и стойки за кухненски прибори: Поставки за кухненски прибори; Стойки за кухненски прибори